ko: 에어프라이어 액세서리 유형: 바구니; 케이크 틀; 청소 브러시; 요리책; 건조기 트레이; 칸막이 패널; 그릴 팬/플레이트; 뚜껑; 라이너/매트; 오일 스프레이; 피자 팬; 랙; 로티세리 키트; 실리콘 몰드; 꼬치 세트; 온도계 프로브; 집게; 받침; 철망 트레이; 기타
fr: Type d’accessoire pour friteuse à air: Panier; Moule à gâteau; Brosse de nettoyage; Livre de cuisine; Plateau pour déshydrateurs; Panneau de séparation; Plaque de grill; Couvercle; Tapis de cuisson; Pulvérisateur d’huile; Plaque à pizza; Grille; Kit de rôtisserie; Moule en silicone; Jeu de brochettes; Sonde thermométrique; Pinces de cuisine; Dessous de plat; Plateau en treillis métallique; Autre
pl: Typ akcesorium do frytkownic beztłuszczowych: Kosz; Forma do ciasta; Szczotka do czyszczenia; Książka kucharska; Taca do suszenia; Przegroda; Płyta grillowa; Pokrywa; Wkładka/mata; Rozpylacz oleju; Forma do pizzy; Ruszt; Zestaw do pieczenia na rożnie; Forma silikonowa; Zestaw szpikulców; Sonda termometru; Szczypce; Podstawka; Taca z siatki drucianej; Pozostałe
da: Tilbehør til airfryer: Kurv; Kagetønde; Rengøringsbørste; Kogebog; Dehydratorbakke; Skillepanel; Grillpande/-plade; Låg; Indlæg/måtte; Oliesprøjter; Pizzapande; Hylde; Rotisseriesæt; Silikoneform; Spydsæt; Termometerføler; Køkkentænger; Bordskåner; Trådnetbakke; Andet
ja: エアフライヤー用アクセサリーの種類: バスケット; ケーキバレル; クリーニングブラシ; 料理本; 乾燥機トレイ; 仕切りパネル; グリルパン/プレート; ふた; ライナー/マット; オイルスプレー; ピザプレート; ラック; ロティサリーキット; シリコーン型; 串焼きセット; 温度計プローブ; トング; 鍋敷き; 金網トレイ; その他
pt-PT: Tipo de acessório para fritadeira sem óleo: Cesto; Tambor para bolos; Escova de limpeza; Livro de receitas; Bandeja desidratadora; Painel divisório; Grelha/chapa; Tampa; Forro/tapete; Pulverizador de óleo; Forma para pizza; Grelha; Kit de churrasco; Forma de silicone; Conjunto de espetos; Sonda termométrica; Pinças; Base; Tabuleiro de rede metálica; Outro
es: Tipo de accesorio para freidora de aire: Cesta; Molde de pastel; Cepillo de limpieza; Libro de cocina; Bandeja para deshidratar; Panel divisorio; Sartén/plato para parrilla; Tapa; Protector/tapete; Pulverizador de aceite; Molde para pizza; Rejilla; Kit para asar; Molde de silicona; Juego de brochetas; Sonda de termómetro; Pinzas; Salvamanteles; Bandeja de malla de alambre; Otros
sl-SI: Vrsta dodatka za cvrtnik na vroč zrak: Košara; Cev za torto; Krtača za čiščenje; Kuharska knjiga; Pladenj za dehidrator; Razdelilna plošča; Ponev/plošča za žar; Pokrov; Podloga/mat; Razpršilnik za olje; Pekač za pico; Na stojalu; Komplet za ražnjič; Silikonski kalup; Komplet nabodal; Termometer; Klešče; Podstavek; Pladenj iz žične mreže; Druga
it: Tipo di accessorio per friggitrice ad aria: Cestino; Teglia per torte; Spazzola per la pulizia; Libro di cucina; Vassoio essiccatore; Pannello divisorio; Padella/piastra per grigliare; Coperchio; Rivestimento/tappetino; Spruzzatore per olio; Teglia per pizza; Scaffale; Kit girarrosto; Stampo in silicone; Set di spiedini; Sonda con termometro; Pinze da cucina; Sottopentola; Vassoio in rete metallica; Altro
cs: Typ příslušenství k horkovzdušné fritéze: Košík; Forma na dort; Čisticí kartáč; Kuchařka; Sušicí rošt; Dělicí panel; Grilovací pánev/deska; Víko; Vložka/podložka; Rozprašovač oleje; Plech na pizzu; Regál; Sada pro rotisserie; Silikonová forma; Sada špízů; Jehlový teploměr; Kleště na vaření; Trojnožka; Mřížkový rošt; Jiné
tr: Hava fritözü aksesuar tipi: Sepet; Kek haznesi; Temizleme fırçası; Yemek kitabı; Kurutucu tepsisi; Bölme paneli; Izgara tavası; Kapak; Taban matı; Yağ püskürtücü; Pizza tepsisi; Raf; Döner kiti; Silikon kalıp; Şiş takımı; Termometre probu; Maşalar; Tencere altlığı; Tel ızgara tepsi; Diğer
sv: Typ av tillbehör till airfryer: Korg; Kakfat; Rengöringsborste; Kokbok; Torkbricka; Avdelarpanel; Grillpanna/-tallrik; Lock; Liner/matta; Oljespray; Pizzapanna; Galler; Rotisserie-kit; Silikonform; Spettset; Termometersond; Tänger; Underlägg; Nätbricka; Övrigt
sk-SK: Typ príslušenstva pre fritézu: Košík; Forma na koláč; Čistiaca kefka; Kuchárska kniha; Podnos na sušenie; Oddeľovač; Grilovacia panvica/grilovací rošt; Veko; Vložka/podložka; Olejový rozprašovač; Panvica na pizzu; Stojan; Súprava na grilovanie; Silikónová forma; Súprava špízov; Ihlový teplomer; Kliešte; Trojnožka; Mriežka; Iné
zh-CN: 空气炸锅配件类型: 炸篮; 蛋糕桶; 清洁刷; 食谱; 脱水机托盘; 隔板; 烤盘/烤板; 锅盖; 衬纸/垫; 喷油壶; 披萨烤盘; 烤架; 旋转烤架套件; 硅胶模具; 烤串套装; 温度计探针; 夹钳; 隔热垫; 金属丝网托盘; 其他
zh-TW: 氣炸鍋配件類型: 炸籃; 蛋糕模; 清潔刷具; 食譜; 脫水機托盤; 隔板; 烤盤/烤板; 蓋子; 隔熱襯/隔熱墊; 噴油器; 披薩盤; 貨架; 旋轉烤架工具組; 矽膠模具; 串燒套組; 溫度計探針; 夾子; 隔熱架; 鐵絲網托盤; 其他
vi: Loại phụ kiện nồi chiên không dầu: Rổ; Khay nướng bánh; Cọ vệ sinh; Sách dạy nấu ăn; Khay sấy thực phẩm; Vách chia; Chảo/đĩa nướng; Nắp; Tấm lót/miếng lót; Vòi phun dầu; Đế nướng pizza; Giá kệ; Bộ xiên quay; Khuôn silicon; Bộ xiên nướng; Que đo nhiệt độ; Kẹp gắp thức ăn; Giá ba chân; Khay lưới thép; Khác
fi: Ilmafriteerauslaitteen lisävarustetyyppi: Kori; Kakkuvuoka; Puhdistusharja; Keittokirja; Kuivausritilä; Jakajapaneeli; Grillauspannu/-levy; Kansi; Vuoraus/matto; Öljysumutin; Pizzapannu; Ritilä; Varraspakkaus; Silikonimuotti; Varrassetti; Lämpömittarin anturi; Keittiöpihdit; Pannunalunen; Metalliverkkoalusta; Muu
th: อุปกรณ์เสริมสำหรับหม้อทอดไร้น้ำมัน: ตะกร้า; ถังอบเค้ก; แปรงทำความสะอาด; ตำราอาหาร; ถาดเครื่องอบแห้ง; แผงกั้น; กระทะย่าง/จานย่าง; ฝาปิด; แผ่นรอง/แผ่นปูรอง; สเปรย์น้ำมัน; พิมพ์อบพิซซ่า; ตะแกรง; ชุดเครื่องย่างแบบหมุน; แม่พิมพ์ซิลิโคน; ชุดเหล็กเสียบย่าง; อุปกรณ์วัดอุณหภูมิ; ที่คีบ; ที่รองหม้อ; ถาดตะแกรงเหล็ก; อื่นๆ
ro-RO: Tip de accesoriu pentru friteuză cu aer: Coș; Formă de copt pentru airfryer; Perie de curățare; Carte de bucate; Tavă pentru deshidratare; Panou separator; Tigaie/placă de grătar; Capac; Căptușeală/covoraș; Pulverizator de ulei; Tavă pentru pizza; Suport; Kit rotisor; Formă de silicon; Set de frigărui; Sondă termometru; Clești; Grătar; Tavă din plasă metalică; Altele
nb: Type tilbehør for airfryer: Kurv; Kakefat; Rengjøringsbørste; Kokebok; Dehydratorbrett; Skillepanel; Grillpanne/-tallerken; Lokk; Fôr/matte; Oljesprøyter; Pizzapanne; Stativ; Rotisseriesett; Silikonform; Spydsett; Termometerprobe; Klyper; Gryteunderlag; Nettingbrett; Annet
hu: Forró levegős sütő tartozék típusa: Kosár; Süteményhordó; Tisztítókefe; Szakácskönyv; Szárító tálca; Elválasztó panel; Grillserpenyő/tányér; Fedél; Bélés/szőnyeg; Olajpermetező; Pizzasütő; Állvány; Forgónyárs készlet / csomag; Szilikon forma; Nyárskészlet; Hőmérőszonda; Csipesz; Tálca; Dróthálós tálca; Egyéb
hr-HR: Vrsta pribora za fritezu na vrući zrak: Košara; Košara za kolače; Četka za čišćenje; Kuharica; Posuda za dehidrator; Pregradna ploča; Tava/ploča za roštilj; Poklopac; Obloga/podloga; Raspršivač za ulje; Pleh za pizzu; Stalak; Komplet za ražanj; Silikonski kalup; Set ražnjića; Sonda termometra; Hvataljke; Podložak; Posuda od žičane mrežice; Ostalo
ru: Тип аксессуара для аэрогриля: Корзина; Бочонок для торта; Щетка для чистки; Кулинарная книга; Поддон дегидратора; Разделительная панель; Сковорода/тарелка для гриля; Крышка; Подкладка/коврик; Распылитель для масла; Форма для пиццы; Решетка; Набор для гриля; Силиконовая форма; Набор шампуров; Зонд термометра; Щипцы; Подставка; Лоток из проволочной сетки; Другое
de: Typ für Heißluftfritteusen-Zubehör: Korb; Kuchenform; Reinigungsbürste; Kochbuch; Tablett für Dörrautomaten; Trennwand; Grillpfanne/-platte; Deckel; Einlage/Matte; Ölsprüher; Pizzaform; Gestell; Rotisserie-Set; Silikonform; Spießset; Thermometersonde; Zange; Topfuntersetzer; Drahtgittereinsatz; Sonstiges
el: Τύπος αξεσουάρ φριτέζας αέρα: Καλάθι; Κάδος για κέικ; Βούρτσα καθαρισμού; Βιβλίο συνταγών; Δίσκος αφυδάτωσης; Διαχωριστικό πάνελ; Πλάκα/ταψί γκριλ; Καπάκι; Αντικολλητικό υπόστρωμα; Σπρέι λαδιού; Ταψί για πίτσα; Σχάρα; Σετ σούβλας; Καλούπι σιλικόνης; Σετ για σουβλάκια; Αισθητήρας θερμοκρασίας; Λαβίδα; Τρίποδο κουζίνας; Συρμάτινος δίσκος; Άλλο
nl: Accessoiretypen voor de airfryer: Mand; Bakvorm; Schoonmaakborstel; Kookboek; Drooglade; Scheidingspaneel; Grillpan/grillplaat; Deksel; Voering/mat; Oliespuit; Pizzapan; Rek; Rotisseriekit; Siliconen mal; Spiesjesset; Thermometersonde; Tang; Onderzetter☻; Draadgaasbak; Overig
en: Air fryer accessory type: Basket; Cake barrel; Cleaning brush; Cookbook; Dehydrator tray; Divider panel; Grill pan/plate; Lid; Liner/mat; Oil sprayer; Pizza pan; Rack; Rotisserie kit; Silicone mold; Skewer set; Thermometer probe; Tongs; Trivet; Wire mesh tray; Other
bg-BG: Тип аксесоар за фритюрник с горещ въздух: Кошница; Форма за торта; Четка за почистване; Готварска книга; Тава за дехидратор; Разделителен панел; Тава за грил; Капак; Подложка/постелка; Спрей бутилка за олио; Тиган за пица; Стойка; Комплект за грил; Силиконова форма; Комплект шишчета; Термометърна сонда; Щипки; Подложка; Решетъчна тава; Друго
pt-BR: Tipo de acessório para Air Fryer: Cesta; Forma de bolo; Escova de limpeza; Livro de receitas; Bandeja desidratadora; Painel divisor; Assadeira/prato para grelhar; Tampa; Protetor/tapete; Pulverizador de óleo; Forma de pizza; Prateleira; Kit para assar; Forma de silicone; Conjunto de espetos; Sonda termométrica; Pegadores; Tripés; Bandeja de tela de arame; Outro
lt-LT: Oro gruzdintuvės priedo tipas: Krepšelis; Torto cilindras; Valymo šepetėlis; Kulinarijos knyga; Džiovinimo padėklas; Skirstymo skydas; Grilio keptuvė / lėkštė; Dangtis; Įdėklas / kilimėlis; Aliejaus purkštuvas; Picos keptuvė; Grotelės; Kepimo ant iešmo sistemos rinkinys; Silikoninė forma; Iešmelių rinkinys; Termometro zondas; Žnyplės; Karščiui atsparus padėkliukas; Vielinio tinklelio padėklas; Kita